最　高　行　政　法　院　裁　定
　　　　　　　　　　　　　94年度裁字第01738號
抗　告　人　甲○○
上列抗告人因與相對人臺南縣政府間違章建築事件，對於中華民
國93年7月12日高雄高等行政法院93年度訴字第368號裁定提起抗
告，本院裁定如下︰
　　主  文
抗告駁回。
抗告訴訟費用由抗告人負擔。
　　理  由
一、本件抗告意旨略謂：抗告人所有坐落台南縣白河鎮○○○段
    657之1地號土地上之房屋（下稱系爭房屋），在非都市土地
    使用管制前建造，非違章建築。相對人所屬工務局竟以92年
    12月12日工使字第19590號函，指系爭房屋為違章建築，通
    知於同年月25日前自行拆除完畢，否則將執行拆除等等，性
    質上為行政處分。抗告人循序提起撤銷訴訟，原裁定竟認為
    非行政處分，駁回抗告人之起訴，顯不合法。且如原裁定所
    指，相對人90年4月30日90工使字第6004號違章建築拆除通
    知單始為行政處分，抗告人於90年5月15日提出陳情，視為
    提起訴願。相對人所屬工務局於90年6月13日以90府工使字
    第85783號函准予延期半年，做出變更處分，原處分隨之消
    滅。相對人所屬工務局92年12月12日工使字第19590號函，
    與之前各函並無不同，又無執行確定處分之表示，應屬新處
    分。原裁定認為係觀念通知，與事實不符等語。
二、查原裁定係以：抗告人所有系爭房屋，前經台南縣白河鎮公
    所於90年3月9日以90所建字第2445號函送違章建築查報單，
    查報係屬拆除後重建之違章建築。經相對人所屬工務局勘查
    後，以90年3月28日90工使字第4349號函通知抗告人於收受
    通知後1個月內補照。惟抗告人逾期未補照，相對人所屬工
    務局乃依違章建築處理辦法第5條規定，以90年4月30日90工
    使字第6004號違章建築拆除通知單通知抗告人，確認系爭房
    屋為違章建築，核屬行政處分。相對人所屬工務局又以90年
    5月2日90工使字第6253號違章建築拆除時間通知單，定於90
    年5月22日執行拆除。嗣抗告人於90年5月15日向相對人陳情
    展延，略謂：「主旨：請暫緩拆除俟新建大旅社完成後，自
    行拆除，請查照。說明：（一）依據中華民國90年5月2日90
    工使字第6253號函辦理。‧‧‧」。經相對人所屬工務局於
    90年6月13日以90府工使字第85783號函准予延期至90年12月
    31日止。抗告人遲未自行拆除，相對人所屬工務局乃再以92
    年12月12日工使字第19590號函，通知抗告人於92年12月25
    日前自行拆除完畢等語，其內容僅屬實施行政處分前之告誡
    行為，亦即係相對人為實現前已確定行政處分之接續執行行
    為，自非行政處分，抗告人對之提起訴願，訴願決定予以不
    受理，洵無不合。抗告人復提起撤銷訴訟，難認適法等情，
    因而駁回抗告人之訴。
三、本院經核原裁定尚無違誤。查相對人由所屬工務局以90年4
    月30日90工使字第6004號違章建築拆除通知單通知抗告人，
    核認系爭房屋為違章建築，自屬行政處分。之後通知抗告人
    將執行拆除，循抗告人陳情，展延拆除期限，最後又以92年
    12月12日工使字第19590號函，通知抗告人於92年12月25日
    前自行拆除完畢，否則將雇工前往執行拆除等語。核此函內
    容，在於勸諭相對人自行拆除違章建築，告知不自行拆除，
    將由公權力執行拆除之意，僅屬實施強制執行前之勸導行為
    ，為觀念通知，並不發生法律上效果，並非行政處分。原裁
    定以係屬告誡，為接續執行行為說明非行政處分，理由尚未
    盡合，結論仍屬無誤。該函既非行政處分，抗告人對之不服
    ，循序提起撤銷訴訟，不備撤銷訴訟以有行政處分存在為前
    提之起訴要件，並不合法，又不能補正。原裁定依行政訴訟
    法第107條第1項第10款予以駁回，實屬正當。抗告意旨以告
    誡為行政處分，得對之爭訟云云，與本件爭訟之該函屬性無
    關，已如上述。又依上引抗告人之陳情內容，僅要求緩期拆
    除，並未否認違章建築之認定而表示不服，抗告意旨指為陳
    情應視為提起訴願，並不可採。又抗告人准許展期拆除，並
    未變更原核認為違章建築之處分內容，抗告意旨指爭訟該函
    為核認違章之新處分，亦不可採。抗告人執以指摘原裁定違
    法，請求廢棄，難認為有理由，抗告應予駁回。
四、依行政訴訟法第104條、民事訴訟法第95條、第78條，裁定
    如主文。
中    華    民    國    94    年    8     月    31    日
                  第五庭審判長法  官　高　啟　燦
                              法  官　蔡　進　田
                              法  官　黃　璽　君
                              法  官　廖　宏　明
                              法  官　楊  惠  欽
以  上  正  本  證  明  與  原  本  無  異
中    華    民    國    94    年    9    月    2      日
　　　　　　　　　　　　　　　書記官　邱　彰　德
